---
title: ''
output:
  pdf_document: default
  html_document: default
date: "2023-07-29"
---

```{r setup, include=FALSE}
knitr::opts_chunk$set(echo = TRUE)
```

```{r, results="hide", warning=FALSE, message=FALSE}
library(readxl)
library(tidyverse)

```

## Análisis de PBI a través de regresiones

Este mini análisis se realiza en el marco de una práctica de regresiones en la Diplmatura de Ciencia de Datos de la UTN.

```{r}
PBI <- read_xlsx("../Analisis_PBI/PBI_BM.xlsx")
POP <- read_xlsx("../Analisis_PBI/Poblacion.xlsx")
```

eliminamos la notación científica para expresar resultados
```{r}
options(scipen = 999)
```

Con la función summary, tenemos una primera aproximación a las variables del dataframe, sus valores principales y principales datos estadísticos.

```{r pressure}
summary(PBI)
```

A continuación, armamos un dataset que solo tome los datos de 2021 y calculamos el top 10 del PBI

```{r}
PBI_ <- PBI %>% select("Country Name", "2021")
PBI_top <- PBI_ %>% arrange(desc(`2021`)) %>% head(10) %>% 
                        rename("PBI_2021" = "2021")
```

Hacemos una selección de las columnas a usar del DF de población

```{r}
POP_ <- POP %>% select("Country Name", "2021") %>% rename("Pop_2021" = "2021")
```

Pasamos a unir la información de población para el top10 de países según PBI

```{r}
Top <- left_join(PBI_top, POP_, by = "Country Name")
```

Ahora, procedemos a analizar si existe una correlación entre ambas variables

```{r}
cor(Top$PBI_2021, Top$Pop_2021)
```


```{r}
plot(x=Top$PBI_2021, y = Top$Pop_2021, pch=16, col="red", main="¿Se Observa relación en estos datos?")
```

Ahora calculamos el PBI per cápita y analizamos si existe correlación en este caso

```{r}
Top_percapita <- Top %>% mutate("PBI_percapita" = PBI_2021/Pop_2021)
```

```{r}
cor(Top_percapita$PBI_percapita, Top$Pop_2021)
```

```{r}
plot(x=Top_percapita$PBI_percapita, y = Top$Pop_2021, pch=16, col="red", main="¿Se observa relación en estos datos?")
```

Ahora, analizaremos si existe una correlación entre el paso del tiempo y la evolución del PBI, para el promedio mundial.

```{r}
PBI_mundial <- PBI %>% filter(`Country Name`== "Mundo") %>%
  select(-"Country Code", -"Indicator Name", -"Indicator Code")
```

```{r}
PBI_mundial_long <- PBI_mundial %>%
            pivot_longer(cols = 2:64,
                         names_to = 'year',
                         values_to = 'PBI') %>%
            arrange('Country name',year) %>%
            mutate(year = as.integer(year)) %>%
            select(-`Country Name`)
```

```{r}
cor(PBI_mundial_long$PBI, PBI_mundial_long$year)
```

```{r}
plot(x=PBI_mundial_long$PBI, y = PBI_mundial_long$year, pch=16, col="red", main="¿Se observa relación en estos datos?")
```

Dado que, en principio, existe correlación, armamos un modelo

```{r}
Modelo_evolucion <- lm(PBI~ year, data = PBI_mundial_long)
```

```{r}
summary(Modelo_evolucion)
```

```{r}
plot(x=PBI_mundial_long$year, y = PBI_mundial_long$PBI,
     pch=16, col="red");abline(Modelo_evolucion, col="blue")
```
